【裁判字號】    97,易,3100
【裁判日期】    970829
【裁判案由】    毒品危害防制條例
【裁判全文】
臺灣臺中地方法院刑事判決              97年度易字第3100號
公  訴  人  臺灣臺中地方法院檢察署檢察官
被      告  甲○○
                    （另案
                    國民
上列被告因違反毒品危害防制條例案件，經檢察官提起公訴（97
年度毒偵字第3520號），本院裁定改以簡式審判程序審理，判決
如下：
    主    文
甲○○施用第二級毒品，累犯，處有期徒刑陸月。扣案之第二級
毒品甲基安非他命壹小包（毛重零點陸公克）沒收銷燬之。
    犯罪事實
一、甲○○前於民國91年間，因偽造文書及違反毒品危害防制條
    例案件施用毒品案件，經本院分別判處有期徒刑4月及1年 2
    月確定；又於92年間，因持有毒品案件，經臺灣高等法院臺
    中分院判處有期徒刑7 月確定，嗣依檢察官之聲請定應執行
    刑為有期徒刑1 年11月確定，入監執行後，於95年1月4日縮
    短刑期假釋出監，至同年8 月20日縮刑假釋期滿未經撤銷，
    以已執行論。又於90年間，因施用毒品案件，經臺灣苗栗地
    方法院以90年度毒聲字第1041號裁定令入戒治處所施以強制
    戒治1 年，期間曾因評定為合格而無繼續戒治必要，經臺灣
    苗栗地方法院以裁定停止戒治，所餘戒治期間付保護管束，
    至92年8月7日保護管束期滿執行完畢。詎甲○○仍不知戒絕
    ，明知甲基安非他命已列為毒品危害防制條例第2條第2項第
    2款所稱之第二級毒品，竟於強制戒治執行完畢後5年內，另
    基於施用第二級毒品甲基安非他命之犯意，於向不詳姓名年
    籍之友人購得第二級毒品甲基安非他命後，即於97年6 月22
    日下午6時許，在臺中市○○區○○路2段268之8號6 樓居所
    ，以將第二級毒品甲基安非他命放置在玻璃球內，然後以火
    燒烤其底部，使生白煙吸入體內之方法，施用第二級毒品甲
    基安非他命1 次。嗣於同日晚上11時40分許，在臺中市○○
    區○○路1段與文心路4段路口處，因行跡可疑，為警攔檢盤
    查時，將其所有之第二級毒品甲基安非他命1小包（毛重0.6
    公克【起訴書誤載為0.65公克】）丟棄在地，而為警當場查
    獲。
二、案經臺中市警察局第三分局報告臺灣臺中地方法院檢察署檢
    察官偵查起訴。
    理    由
一、訊據被告甲○○對於在上開時、地，非法施用第二級毒品甲
    基安非他命1次之犯罪事實供承不諱，且被告於97年6月23日
    凌晨0 時10分許為警所採集尿液，經送中山醫學大學附設醫
    院檢驗科藥物檢測中心檢驗結果，確呈第二級毒品甲基安非
    他命陽性反應，有該檢測中心出具之尿液檢驗報告1 紙在卷
    可稽。此外，復有被告所有之第二級毒品甲基安非他命1 小
    包（毛重0.6 公克）扣案可資佐證，足徵被告之自白與事實
    相符，堪以採信。從而，本件事證明確，被告施用第二級毒
    品甲基安非他命1次之犯行，堪以認定。
二、被告前於90年間，因施用毒品案件，經臺灣苗栗地方法院以
    90年度毒聲字第1041號裁定令入戒治處所施以強制戒治1 年
    ，期間曾因評定為合格而無繼續戒治必要，經臺灣苗栗地方
    法院以裁定停止戒治，所餘戒治期間付保護管束，至92年8
    月7 日保護管束期滿執行完畢等情，有臺灣臺中地方法院檢
    察署刑案資料查註紀錄表及臺灣高等法院被告前案紀錄表各
    1份附卷可參。被告於前案強制戒治執行完畢後，5年內再犯
    本件施用第二級毒品罪，應予依法論科。
三、查甲基安非他命係毒品危害防制條例第2條第2項第2 款所規
    定之第二級毒品。被告於強制戒治執行完畢後，5 年內再行
    施用第二級毒品甲基安非他命之行為，核係犯同條例第10條
    第2 項之施用第二級毒品罪。其持有毒品之行為，意在供己
    施用，故持有之低度行為，應為施用之高度行為所吸收，不
    另論罪。被告前於91年間，因偽造文書及違反毒品危害防制
    條例案件施用毒品案件，經本院分別判處有期徒刑4月及1年
    2 月確定；又於92年間，因持有毒品案件，經臺灣高等法院
    臺中分院判處有期徒刑7 月確定，嗣依檢察官之聲請定應執
    行刑為有期徒刑1 年11月確定，入監執行後，於95年1月4日
    縮短刑期假釋出監，至同年8 月20日縮刑假釋期滿未經撤銷
    ，以已執行論等情，有前揭紀錄表2 份附卷可參，其於有期
    徒刑執行完畢後5 年內，再故意犯本件有期徒刑以上之罪，
    為累犯，應依法加重其刑。爰審酌被告前因施用毒品犯行，
    甫經強制戒治，甚至有期徒刑之執行，竟猶故態復萌，再施
    用毒品海洛因不輟，無視於毒品對於自身健康之戕害及國家
    對於杜絕毒品犯罪之禁令，惡性非輕，惟於犯後坦認犯行，
    態度尚佳，且施用毒品成癮者，其心癮甚難戒除，絕難戒絕
    斷癮，致其再犯率均偏高，具「病患性犯人」之特質，徒科
    以重刑，並不能使其戒除毒癮，而應與醫療治療及心理矯治
    併重等一切情狀，量處如主文所示之刑，以示懲儆。扣案之
    第二級毒品甲基安非他命1小包（毛重0.6公克），為毒品危
    害防制條例第2條第2項第2款所指之第二級毒品，屬違禁物
    ，爰依同條例第18條第1項前段規定，沒收銷燬之。
據上論斷，應依刑事訴訟法第273條之1第1項、第299條第1 項前
段，毒品危害防制條例第10條第2項、第18條第1項前段，刑法第
11條、第47條第1項，判決如主文。
本案經檢察官乙○○到庭執行職務。
中    華    民    國    97    年     8    月    29    日
                  刑事第一庭    法  官  郭妙俐
上正本證明與原本無異。
如不服本判決，應於判決送達後10日內向本院提出上訴狀，上訴
於臺灣高等法院臺中分院（須附繕本）。
上訴書狀如未敘述理由，應於上訴期間屆滿後20日內補提理由書
於本院。
                                書記官  廖鳳美
中    華    民    國    97    年      8   月    29    日
附錄本案論罪科刑法條全文
毒品危害防制條例第10條
施用第一級毒品者，處6月以上5年以下有期徒刑。
施用第二級毒品者，處3年以下有期徒刑。


司法院資訊處製作；財團法人民間司法改革基金會備份。
